# 请教陈版主有关于双方挂账

提问人：wx_5dba3aa5b69b 时间：2021-09-23 09:33:04
企业对同一供应商同时销售货物，挂账的应付账款和应收账款性质不同，报表列示可以对冲吗

回答人：chenyiwei
应对照《企业会计准则第 37 号——金融工具列报（ 2017 年修订）》第五章规定的条件进行分析，即有无随时选择净额结算的权利且拟行使这种权利。